【裁判字號】    92,交簡上,37
【裁判日期】    920731
【裁判案由】    公共危險
【裁判全文】
臺灣臺南地方法院刑事判決                        九十二年度交簡上字第三七號
    公  訴  人  臺灣臺南地方法院檢察署檢察官
    上  訴  人
    即  被  告  甲○○
右列被告因公共危險案件，不服本院九十二年度南交簡字第三三二號中華民國九十二
年三月十八日第一審判決（聲請案號：九十二年度偵字第二八一九號），提起上訴，
本院管轄之第二審合議庭判決如左：
    主     文
上訴駁回。
    事     實
一、甲○○於民國（下同）九十一年十一月三十日飲酒後，明知其已酒醉不能安全駕
    駛動力交通工具，詎仍不顧大眾行車之公共安全，而駕駛車牌號碼ＫＧ２─０２
    ７號重型機車，於同日七時五十分許，沿臺南市○○路由北往南方向行駛，本應
    注意駕駛之車前狀況，隨時採取必要之安全措施，而依當時情形，又無不能注意
    之情事，竟疏未注意，在臺南市○○路與民權路口撞及由馬瑞隆所駕駛之車牌號
    碼８Ｊ─７２６３號小客車，甲○○人車倒地，經警據報處理，測得甲○○吐氣
    所含酒精濃度達每公升０‧六五毫克。
二、案經臺南市警察局第四分局報請臺灣臺南地方法院檢察署檢察官偵查後聲請以簡
    易判決處刑。
    理     由
一、被告甲○○對於右揭酒後駕車之事實坦認不諱，其於警訊供稱：「（你駕駛何類
    型車輛與何車發生車禍？當時車輛時速多少公里？發生經過及行駛方向為何？）
    我駕駛一部ＫＧ２─０２７號機車與一輛８Ｊ─７２６３號自小客發生擦撞，當
    時車速約四十公里左右，我由臨安路往南行，在到民權路口時，因未注意８Ｊ－
    ７２６３號自小客要左轉減速，故擦撞該車左側」，「（警方前往處理車禍在奇
    美醫院測試得你體內酒精濃度為何？你有無飲酒？）警方前往奇美醫院現場測試
    我體內酒精濃度為０．６５ｍｇ／ｌ，有飲酒」，「（你於何時？在何地？與何
    人飲酒？你飲用何種酒類？飲用酒數量為何？）我於九十一年十一月三十日四時
    許與另三位朋友到ＫＴＶ慶生，約飲用四瓶啤酒」等語明確（見臺南市警察局第
    四分局刑案偵查卷第一頁），且佐以被告於本院審理亦供稱：「（對於酒測值超
    過零點六五有何意見？）無意見」，「（有無於民國九十一年十一月三十日上午
    七時五十分許，駕駛車號ＫＧ２─０２７號重機車，沿臺南市臨安由北往南方向
    行駛，途經臺南市○○○○○路口時，因酒後駕車失控撞及由馬瑞龍所駕駛車號
    ８Ｊ─７２６３號自小客車）是」等語無誤（見本院卷九十二年六月二十七日訊
    問筆錄），經核與證人馬瑞隆於警訊所證述：「（你於何時？何地？與何人發生
    車禍請詳述之）我駕８Ｊ─７２６３號自小客由臨安路往南行（時間大約九十一
    年十一月三十日七時五十分許），要左轉民權路三段時，被一輛ＫＧ２─０２７
    號機車行駛快車道，從後方駛來，撞到我自小客左側，造成左前葉子板及左前門
    凹損，及左後視鏡掉落」等語大致相符（見臺南市警察局第四分局刑案偵查卷第
    三頁），並有道路交通事故調查報告表一紙、照片十四張附卷可資佐證；而衡以
    被告酒後駕車肇事，經測得其吐氣所含酒精成份達每公升零點六五毫克乙節，復
    有測試觀察紀錄表及吐氣所含酒精濃度測試單各一紙在卷可稽，顯見當時被告已
    因飲酒致不能安全駕車，客觀上確已造成交通安全上之危險，益見被告就其不能
    安全駕駛動力交通工具乙節，主觀上確有故意存在至明。綜上各情相互參酌，本
    件事證已臻明確，被告之自白經核與事實相符，堪可採信，其犯行應堪予認定。
二、被告甲○○服用酒類，不能安全駕駛動力交通工具而騎乘機車，核其所為，係犯
    刑法第一百八十五條之三之酒後不能安全駕駛動力交通工具而駕駛罪。原審以被
    告甲○○罪行明確，因予適用刑法第一百八十五條之三、第四十二條第二項前段
    ，罰金罰鍰提高標準條例第二條規定，量處罰金二萬元，如易服勞役，以三佰元
    折算一日，本院經核原判決認事用法，並無不合，量刑亦稱妥適。上訴意旨，指
    摘原判決量刑過重，為無理由，應予駁回。
據上論斷，應依刑事訴訟法第四百五十五條之一第一項、第三項、第三百六十八條，
判決如主文。
本案經檢察官蔡英俊到庭執行職務
中      華      民      國      九十二    年    七    月      三十一    日
                                  臺灣臺南地方法院刑事第六庭
                                        審判長法  官  黃光進
                                              法  官  蔡奇秀
                                              法  官  黃翰義
右正本證明與原本無異。
本件不得上訴。
                                              書記官  林憶梅
中      華      民      國      九十二      年      七    月  三十一    日


司法院資訊處製作；財團法人民間司法改革基金會備份。
